# 生产线核心部分改扩建，其他组成部分的固定资产是否要停止计提折旧

提问人：三毛 113 时间：2022-01-22 14:03:51
紧急求助陈版，审计组在审计一家化工类企业，该公司账上对生产线的核算为多个固定资产组成，年度内公司对其中一条生产线的核心部分资产进行了拆除更换，其中生产线整体原值为 3000万元，拆除部分原值为 1000 万元，截止年底，在建中更新的资产减值为 1000 万元，仍未完工，该拆除安装过程预计工期为7-8个月。由于整条生产线只有在更换设备完成后才能进行生产故在此过程中生产线其他组成部分的固定资产处于停产状态，请问停产部分的固定资产在此期间是否需要继续计提折旧，如果计提是否仍计入到生产成本中。非常感谢

回答人：chenyiwei
在此过程中生产线其他组成部分的固定资产处于停产状态，但无需进行改扩建，故属于暂时闲置的固定资产，应继续计提折旧，停产期间的折旧计入管理费用。